# 合并范围变更，财务数据处理

提问人：zhangyating 时间：2020-05-15 11:33:06
假如甲控制了A和B公司， 2019 年 4 月，B公司合并了A公司控制的C公司，属同一控制下的企业合并。 1 、在B公司层面编 2019 年合并报表时，C公司的 2018 年资产负债表、利润表、现金流量表数据全并入，C公司 2017 末的留存收益放在合并所有者权益变动表的“同一控制下企业合并”行列， 2019 年合并利润表中，要披露被合并方在合并前实现的净利润（ 1 至 3 月份）, 上期被合并方实现的净利润（ 2018 年），对吗？
2 、假如A公司也需要编制合并报表，年初数和上期发生额是包括C公司的财务数据， 2019 年包括了1-3年份的发生额，对吗？

回答人：chenyiwei
你对这两个问题的理解基本合理。即C公司 2019 年 4 月之前的财务数据将同时反映在A和B的合并报表中。